# 关于网购收入的确认。

提问人：素酱紫丶 时间：2010-08-27 14:42:36
请教老师们，网上卖货的收入怎么确认，是按时间收到钱的时间，还是？

回答人：chenyiwei
网上销售业务的收入确认也应遵循《企业会计准则第 14 号——收入》规定的销售商品收入确认的五项条件。